Inventaris van het archief van de familie Van Wassenaer van Duvenvoorde, 1226-1996
Nationaal Archief, Den Haag
WR IXa, c, h 1518
WR IXb 1519
WR IXb, p 1520
WR IXbb 1573-1574
WR IXbb 2365-2369
WR IXcc 2370-2372
WR IXd 1522-1523
WR IXd 1561
WR IXd 1582
WR IXd 1620
WR IXdd 1579-1580
WR IXe 1524
WR IXee 1581
WR IXee, Huis Leur/fonds Bylandt 043 1503
WR IXee, WS 042 1505
WR IXf 1525
WR IXff 2540
WR IXg, K 581, 586, 595-597, 608 1529
WR IXg, K 622-627 1530
WR IXg, VIIIr 1526
WR IXgg 1417
WR IXgg 1563
WR IXgg 1565-1566
WR IXgg 1700-1701
WR IXgg 2005
WR IXgg 2332
WR IXgg 2335
WR IXgg 3216
WR IXgg 3217
WR IXgg 3238
WR IXgg 1621
WR IXgg 3218
WR IXh 1564
WR IXh, i, l, m, n, o 1528
WR IXij 1583
WR IXk 1527
WR IXp 1531-1558
WR IXr 1560
WR IXs 1515
WR IXt 1516
WR IXu, K 494 1517
WR IXv 1568-1569
WR IXv 2818
WR IXv, w, XVIhh 2269
WR IXw 1412-1413
WR IXw 1416
WR IXz 1570
WR Va 1259-1261
WR Va, VIIIh, K 540, 541 1258
WR Vaa 1332
WR Vaaa 1284
WR Vaaa, bbb, ccc 1287
WR Vb 1262
WR Vbb, ff, hh 1339
WR Vc 1264
WR Vcc 1330
WR Vcc 1337
WR Vd, e 1263
WR Vdd, ee 1329
WR Vddd 1288
WR Veee, fff, ggg, kkk, lll, mmm 1289
WR Vf 1265
WR Vg, h 1266
WR Vgg 1335
WR Vggg 1290
WR Vggg, mmm, VIIIx, bb, cc, dd, ee, ff, gg 1393
WR Vhhh 1291-1295
WR Vi, k, l, ggg, VIIIh, i 1267
WR VIa, c 1421
WR VIaa 1483
WR VIaaa 1440
WR VIb, k, sss 1443
WR VIbb 1484
WR VIbbb 1424
WR VIc 1455
WR VIcc 1485
WR VIccc 1466
WR VId 1451
WR VIdd, hh, ii, K 709 1470
WR VIddd 1423
WR VIe 1472
WR VIee 1474
WR VIf 1473
WR VIff, ii 1477
WR VIfff 1462
WR VIg 1481
WR VIgg 1479
WR VIggg, sss 1461
WR VIh, sss 1427
WR VIhhh 1429
WR Vii 1333
WR VIi, eee 1467
WR VIIa 1509
WR VIIb, IXo, q 1559
WR VIIb, K 494 1510
WR VIIc 1508
WR VIId 1506
WR VIId 1507
WR Viii 1340-1344
WR VIii 1488
WR VIIIa, b, h 1362
WR VIIIa2, ff 1411
WR VIIIaa 1391
WR VIIIb 1363
WR VIIIb 1365-1366
WR VIIIb, Vbbb 1364
WR VIIIc, f 1372
WR VIIId, f, w, x 1399
WR VIIIe 1390
WR VIIIf, g 1371
WR VIIIff 895
WR VIIIff 947
WR VIIIff, IXee 1584
WR VIIIg 1369-1370
WR VIIIh 1373
WR VIIIh, i, k 1375
WR VIIIh, k 1374
WR VIIIh, l 1376
WR VIIIh, l 1377
WR VIIIhh, IXw 1415
WR VIiii 1432
WR VIiii, kkk, lll 1430
WR VIiii, lll 1431
WR VIiii, lll 1433
WR VIIIii 1388
WR VIIIij 1400-1406
WR VIIIij, ff 1409
WR VIIIn, o, K 572-575, 578, 580, 611, 614, 615, 628, 629, 631, 632, 636, 665 1368
WR VIIIp, f 1379
WR VIIIq, r 1381
WR VIIIr 1380
WR VIIIr 3205
WR VIIIs 1383
WR VIIIs 1384
WR VIIIs, IXd 1590
WR VIIIt 1385
WR VIIIu 1355
WR VIIIu 1360
WR VIIIu 1392
WR VIIIu 1395-1398
WR VIIIv 1394
WR VIIIx 1356-1357
WR VIIIx 1407-1408
WR VIIIz 1389
WR VIij 1436
WR VIijij 1497
WR VIijij, ii, sss 1425
WR Vijij, ccc 1286
WR VIkk 1478
WR VIkk, rr, ss, tt, sss 1447
WR VIl 1465
WR VIll 1480
WR VIlll 1428
WR VImm 1482
WR VImmm, sss 1444
WR VIn 1469
WR VInn, ii 1486
WR VInnn 1453
WR VInnn 1457
WR VIo, zz, ccc 1452
WR VIoo 1487
WR VIooo 1435
WR VIooo 1456
WR VIooo 1458
WR VIp, c, sss 1439
WR VIpp 1475
WR VIppp, m, sss 1445
WR VIq 1446
WR VIqqq, sss 1448
WR VIr, s, u, v, w, sss 1437
WR VIrrr 1450
WR VIsss 1426
WR VIsss 1434
WR VIsss 1441
WR VIsss 1449
WR VIsss 1454
WR VIsss 1459
WR VIsss 1460
WR VIsss 1463
WR VIsss 1464
WR VIt 1438
WR VIttt 1422
WR VIttt 1490-1491
WR VIttt, K 608 1489
WR VIuu, vv 1471
WR VIuuu 1419
WR VIuuu 1498-1500
WR VIuuu, Familie Van Leeuwen 133 1501
WR VIuuu, K 494 1418
WR VIuuu, XVIgg 2262
WR VIvvv 1420
WR VIvvv 1492-1493
WR VIww, xx 1468
WR VIwww 1494-1496
WR VIwww 1511-1512
WR VIx, bbb 1442
WR VIz 1476
WR Vkk 1336
WR Vll 1277
WR Vm 1270
WR Vmm 1279
WR Vmmm 1382
WR Vmmm 1386
WR Vn, D Sup 72a 1269
WR Vnn 1276
WR Vnnn 1257
WR Vnnn, VIIIm, f 1378
WR Vo, nnn 1268
WR Voo 1283
WR Vooo 1252-1255
WR Vooo 1345
WR Vooo 1349
WR Vooo 1351
WR Vooo, sss 1346
WR Vpp 1273
WR Vppp 1562
WR Vqq 1271
WR Vqqq 1959
WR Vqqq 2406
WR Vqqq 2465
WR Vqqq 2479
WR Vqqq 2485
WR Vqqq 2489
WR Vqqq, VIvvv, XVIhh 2268
WR Vqqq, VIvvv, XVIl, m, gg, hh 2275
WR Vqqq, XVIgg 2279
WR Vrr 1272
WR Vs 1327
WR Vss 1278
WR Vsss 1350
WR Vt 1256
WR Vtt 1280
WR Vttt, IXw, XIIIk 1958
WR Vttt, sss, uuu 1354
WR Vttt, XIVk 1952
WR Vu 1325
WR Vu 1326
WR Vuu 1275
WR Vuuu 1353
WR Vuuu 2466
WR Vv, HS 1030 1328
WR Vvv 1274
WR Vvvv 1513-1514
WR Vw 1338
WR Vww 1282
WR Vwww 1352
WR Vx, ij, nnn 1331
WR Vxx 1281
WR Vz 1334
WR Vzz, ccc 1285
WR Xa 1595
WR Xa, K 713 1599
WR Xb 1597
WR Xc, Offem, 066 1571
WR Xd 1600
WR Xd 1607
WR Xd 1612
WR Xd 3220
WR Xe 1604
WR Xf 1681-1683
WR XI 1585-1589
WR XI 1591-1594
WR XI, Huis Leur/ fonds Bylant 172 1578
WR XIIa 2120
WR XIIb 2115
WR XIIc 2088-2089
WR XIIc 2092
WR XIIc 2123
WR XIIc 2461
WR XIId 2086
WR XIId 2090-2091
WR XIId 2110
WR XIId 2112
WR XIId, XIIg 2111
WR XIIe 2093
WR XIIe 2119
WR XIIf 2094
WR XIIf 2491-2493
WR XIIg 2085
WR XIIg 2087
WR XIIg 2109
WR XIIg 2126
WR XIIg 2135
WR XIIg 2464
WR XIIg 2467-2469
WR XIIg 2494
WR XIIg 2496-2504
WR XIIg 2506-2511
WR XIIg 2514
WR XIIg 2699
WR XIIg 2122
WR XIIi 2127
WR XIIIa 2075
WR XIIIaa 2048
WR XIIIb, XIIIe, XIIIf 2063
WR XIIIbb 2052
WR XIIIc 2064-2065
WR XIIIc, XIIIf 2066
WR XIIIcc 2051
WR XIIId 2067-2068
WR XIIIdd 2047
WR XIIIf 2069
WR XIIIf 2071
WR XIIIf 2073
WR XIIIf, XIIIo 2072
WR XIIIg 2039
WR XIIIg 2041-2042
WR XIIIh 2043-2045
WR XIIIi 2029-2032
WR XIIIi, XIIIp, XIIIq 2076
WR XIIIi, XVq 2023
WR XIIIl 2033
WR XIIIl 2425-2434
WR XIIIm 2059
WR XIIIn 2040
WR XIIIn 2060-2062
WR XIIIo 2070
WR XIIIp, XIIIq 2077-2082
WR XIIIq, Huis Nettelhorst-Heest, 039-40 2074
WR XIIIr 2049
WR XIIIs 2054
WR XIIIt 2057
WR XIIIu, XIIIij 2050
WR XIIIv 2056
WR XIIIw 2058
WR XIIIx 2053
WR XIIIz 2055
WR XIIk 1237-1245
WR XIIk 2097-2100
WR XIIk 2103
WR XIIk 2106-2107
WR XIIk 2134
WR XIIk, XIIl, D 192 2133
WR XIIl 2132
WR XIIm 2102
WR XIIn 2104
WR XIIo 2101
WR XIIo 2105
WR XIIo, Huis Nettelhorst-Heest 039 2096
WR XIV b 218
WR XIVa 1868
WR XIVa 1870-1871
WR XIVa 1873
WR XIVa 1877
WR XIVa 1881
WR XIVa 1889
WR XIVa 1910
WR XIVa 1970
WR XIVa &e 1882
WR XIVb 58
WR XIVb 62
WR XIVc 1961
WR XIVd 1872
WR XIVe 1874
WR XIVe 1876
WR XIVe 1878-1880
WR XIVe 1884-1885
WR XIVe 1982
WR XIVf 1883
WR XIVf 1887-1888
WR XIVf 1890-1898
WR XIVf 1906
WR XIVf 1972-1974
WR XIVg 1964-1965
WR XIVg 1967-1969
WR XIVg 1971
WR XIVg 1981
WR XIVh 1886
WR XIVh 1899-1903
WR XIVh 1905
WR XIVh 1907-1909
WR XIVh 1911
WR XIVh 2130
WR XIVh 2474
WR XIVh 2611
WR XIVh, XVn, XVt 2016
WR XIVh, XVo 2019-2020
WR XIVh, XVt 2018
WR XIVi 153
WR XIVi 1914
WR XIVi 1917
WR XIVi 2455
WR XIVk 1919-1921
WR XIVk 1953
WR XIVk 1960
WR XIVl 1950
WR XIVm 1922
WR XIVn 1936-1938
WR XIVn 1940-1941
WR XIVo 1939
WR XIVp 1946-1947
WR XIVq 1942
WR XIVs 1945
WR XIVt 1949
WR XIVu 1944
WR XIVv 1943
WR XIVw 1948
WR XIXb 3237
WR XIXc 3239
WR XIXd 3236
WR XIXe 3225
WR XVa 1976
WR XVa 1979
WR XVa 1983
WR XVa 1988
WR XVa 1993-1994
WR XVa 1999
WR XVa 2001
WR XVa 2008
WR XVa 2021
WR XVa 2046
WR XVa 2298
WR XVa 2038
WR XVb 1978
WR XVb 1984-1987
WR XVb 1992
WR XVb 1996-1997
WR XVb 2004
WR XVb 2036-2037
WR XVc 1998
WR XVc 2003
WR XVc 2470
WR XVc 2526
WR XVc 2554
WR XVc 2556
WR XVc 2411
WR XVd 1980
WR XVd 2454
WR XVd 2472
WR XVd 2546
WR XVd 2551
WR XVd 2552
WR XVd 2553
WR XVd 2555
WR XVd 2557-2558
WR XVe 1989-1991
WR XVe 1995
WR XVf 2357
WR XVf 2405
WR XVg 2559-2560
WR XVh 2561-2562
WR XVi, XVn 2034
WR XVIa 1977
WR XVIa 2113
WR XVIa 2149
WR XVIa 2157
WR XVIa 2158
WR XVIa 2171
WR XVIa 2172
WR XVIa 2178
WR XVIa 2184
WR XVIa 2207
WR XVIa 2296
WR XVIa 2299
WR XVIa 2313
WR XVIa 2318
WR XVIa 2320
WR XVIa 2321
WR XVIa 2326-2327
WR XVIa 2333
WR XVIa 2337
WR XVIa 2359
WR XVIa 2565
WR XVIa, XVIh 2154
WR XVIaa 2547
WR XVIb 2153
WR XVIb 2179
WR XVIb 2294
WR XVIb 2302
WR XVIb 2305
WR XVIb 2307
WR XVIb 2315
WR XVIb 2317
WR XVIb 2323
WR XVIb 2328
WR XVIb 2334
WR XVIb 2336
WR XVIb 2341
WR XVIb 2360
WR XVIbb 2249
WR XVIbb 2272
WR XVIbb 2544
WR XVIbb, ee 2537
WR XVIbb, ff 2271
WR XVIc 2142
WR XVIc 2147
WR XVIc 2308
WR XVIc 2311
WR XVIc, e 2322
WR XVIc, e, h, x 2164
WR XVIc, m 2316
WR XVIc, XVIh, XVIv 2180
WR XVId 2248
WR XVId 2297
WR XVId 2300
WR XVId 2329-2330
WR XVId 2342
WR XVId 2352-2353
WR XVId 2356
WR XVId 2362
WR XVId 2364
WR XVIdd 2234
WR XVIdd 2241
WR XVIdd 2253-2257
WR XVIdd 2261
WR XVIdd 2361
WR XVIdd, hh 2259
WR XVIe 2170
WR XVIe, m, hh 2292
WR XVIee, ff 2270
WR XVIf 2140
WR XVIf 2150
WR XVIf 2163
WR XVIf 2174
WR XVIf 2228-2229
WR XVIf 2293
WR XVIf 2525
WR XVIf 2534
WR XVIf 2309
WR XVIf, dd 2358
WR XVIg 1962-1963
WR XVIg 2136
WR XVIg 2138
WR XVIg 2148
WR XVIg 2156
WR XVIg 2181
WR XVIg 2186
WR XVIg 2198
WR XVIg 2200
WR XVIg 2203-2205
WR XVIg 2213
WR XVIg 2240
WR XVIg 2244
WR XVIg 2301
WR XVIg 2304
WR XVIg 2312
WR XVIg 2314
WR XVIg 2424
WR XVIg 2475
WR XVIg 2532
WR XVIg 2539
WR XVIg 2563
WR XVIg 2569
WR XVIg 2575
WR XVIg, ij 2339
WR XVIg, XVIIIo 2137
WR XVIgg 2263
WR XVIgg 2273
WR XVIgg 2276-2278
WR XVIgg 2280
WR XVIgg 2283
WR XVIgg 2285-2287
WR XVIh 2141
WR XVIh 2218
WR XVIh 2515-2516
WR XVIh 2548
WR XVIh 2574
WR XVIh 2459-2460
WR XVIh, bb 2250
WR XVIh, ij 2306
WR XVIh, l 2217
WR XVIh, m 2177
WR XVIh, m 2319
WR XVIh, m, s 2303
WR XVIh, XVIl 2143
WR XVIhh 2266-2267
WR XVIhh 2284
WR XVIhh 2288-2291
WR XVIi 2222
WR XVIi 2227
WR XVIi 2237-2239
WR XVIi 2274
WR XVIi 2281-2282
WR XVIi 2363
WR XVIi, m 2258
WR XVIi, m 2265
WR XVIi, x 2242
WR XVIIIe 85
WR XVIIIe, WP 038 17
WR XVIIIg 123
WR XVIIIg 894
WR XVIIIg 2354
WR XVIIIh, XVIIIk, R 742 2114
WR XVIIIi 2083
WR XVIIIk 2084
WR XVIIIn 1869
WR XVIIIp 1966
WR XVIIIp 2530
WR XVIIIp 2566
WR XVIIIr 2287
WR XVIij 2173
WR XVIij 2220
WR XVIij 2233
WR XVIij 2235-2236
WR XVIij 2243
WR XVIij 2245
WR XVIij 2247
WR XVIij 2340
WR XVIij 2343-2344
WR XVIij 2346-2349
WR XVIij 2351
WR XVIk 2194
WR XVIk 2209-2210
WR XVIk 2480-2481
WR XVIk 2519-2523
WR XVIk 2549
WR XVIl 2139
WR XVIl 2146
WR XVIl 2192
WR XVIl 2208
WR XVIl 2211
WR XVIl 2252
WR XVIl 2310
WR XVIl 2345
WR XVIl 2350
WR XVIl 2423
WR XVIl 2533
WR XVIl 2567
WR XVIl 2576
WR XVIl 2355
WR XVIl, m, x 2225
WR XVIm 2144
WR XVIm 2145
WR XVIm 2159
WR XVIm 2166
WR XVIm 2167
WR XVIm 2169
WR XVIm 2189
WR XVIm 2201-2202
WR XVIm 2214-2215
WR XVIm 2221
WR XVIm 2246
WR XVIm 2251
WR XVIm 2260
WR XVIm 2264
WR XVIm 2295
WR XVIm 2324
WR XVIm 2325
WR XVIm 2331
WR XVIm 2338
WR XVIm 2408-2410
WR XVIm 2478
WR XVIm 2487
WR XVIm 2518
WR XVIm 2524
WR XVIm 2527-2529
WR XVIm 2531
WR XVIm 2535-2535
WR XVIm 2538
WR XVIm 2542
WR XVIm 2568
WR XVIm 2570-2573
WR XVIm 2577-2582
WR XVIn 2482-2484
WR XVIn 2488
WR XVIo 2223
WR XVIo 2196
WR XVIp 2185
WR XVIp 2550
WR XVIr 2151
WR XVIr 2152
WR XVIs 2155
WR XVIs 2161
WR XVIs 2162
WR XVIs 2165
WR XVIt 2190-2191
WR XVIt 2193
WR XVIt 2195
WR XVIt 2232
WR XVIu 2182
WR XVIv 2168
WR XVIv 2175
WR XVIv 2176
WR XVIv 2197
WR XVIv 2199
WR XVIv 2407
WR XVIx 2160
WR XVIx 2187-2188
WR XVIx 2206
WR XVIx 2212
WR XVIx 2216
WR XVIx 2219
WR XVIx 2224
WR XVIx 2226
WR XVIx 2230-2231
WR XVIx 2517
WR XVIx 2564
WR XVk 2009
WR XVl 2010-2012
WR XVm 2000
WR XVm 2006
WR XVm 2013-2014
WR XVm 2017
WR XVn 2015
WR XVn 2458
WR XVn 2007
WR XVo 2027
WR XVp 2025
WR XVr 2024
WR XVr 2026
WR XVs 2022
WR XVs 2028
WR XVs, XVIg 1975
WR XVt 2002
WR XXa, K 734 3241
WR XXb, XXc, K 735, 736 3242
WR XXd 2035
WR XXe 893
WR XXo 1247
WS 002, 004-008 904
WS 003 903
WS 009 907
WS 010 909
WS 010, WS 012-014, WS 016-020, WS Sup 001 908
WS 011 911
WS 021 912
WS 022 913
WS 023, 025, 026, 030 914
WS 024, 037* 1073
WS 027 916
WS 028 1148
WS 031, WS 032, LRK 169 c. Nd. Holland fol 048-049 917
WS 035, 036 1149
WS 037 919
WS 039 923
WS 040 1502
WS 041 1504
WS 043 928
WS 044 931
WS 045 932
WS 046, WS 047, WS 047* 929
WS 048 934
WS 049 930
WS 049 933
WS 049, WS 050 935
WS 049, WS 050, WS 226 936
WS 051-055 938
WS 056 1134
WS 057 941
WS 058 1152
WS 059 1135
WS 060 1104
WS 061 950
WS 062 1074
WS 063 951
WS 063* 952
WS 064-066, WS 069, WS Sup 002, 003 946
WS 065* 948
WS 067, WS 038 953
WS 068 954
WS 068* 945
WS 070 949
WS 071 955
WS 072 1136
WS 073, WS 074 956
WS 075 962
WS 076 963
WS 077 1150
WS 078 1064
WS 078 1067
WS 078 1068
WS 078 1207
WS 078, 103 1069
WS 081 1160
WS 082 965
WS 083 1004
WS 084 1051
WS 084 1052
WS 085 967
WS 086 1132
WS 087 966
WS 087* 969
WS 088 977
WS 088 981
WS 089 1039
WS 089 1040
WS 090 982
WS 091, WS Sup 008 983
WS 092 984
WS 093 985
WS 094 986
WS 095 997
WS 096 1000
WS 097 1001
WS 098 987
WS 099 988
WS 100 989
WS 101 1036
WS 101 1041
WS 102 993
WS 104 994
WS 105 992
WS 106 1201
WS 107 970
WS 108 972
WS 109 973
WS 110 971
WS 111 1042
WS 112 974
WS 113 975
WS 114 979
WS 115 978
WS 116 976
WS 117 980
WS 118, 015, 186e 1145
WS 119 1163
WS 120 964
WS 121 1208
WS 122 1003
WS 123 1002
WS 124 1075
WS 125 1007
WS 126 1008
WS 127 1009
WS 128-130 1017
WS 131 1019
WS 132 1018
WS 133 1020
WS 134 1021
WS 135 1010
WS 136 1023
WS 137 1022
WS 138 1011
WS 139 1012
WS 140 1024
WS 141 1025
WS 142 1026
WS 143 1028
WS 144 1027
WS 145 1013
WS 146 1014
WS 147, 148 1029
WS 149 1032
WS 150 1030
WS 151 1216
WS 152 1031
WS 153 1015
WS 154 1016
WS 155 1033
WS 156 1054
WS 157, 193, 228, 194a 1053
WS 158 1005
WS 159 1006
WS 160 1034
WS 162, 161 1035
WS 163, Sup 010 1037
WS 164 1048
WS 165 1214
WS 166 1049
WS 167 1050
WS 168 1056
WS 169 1055
WS 170 1057
WS 171 1058
WS 172 1059
WS 173 1070
WS 174 1060
WS 175 1046
WS 176 1044
WS 176 1045
WS 176 1047
WS 177 1115
WS 177* 1116
WS 178 1125
WS 178 1126
WS 179 1127
WS 180 1128
WS 181 1129
WS 182 1130
WS 182 1133
WS 183 1131
WS 184 1138
WS 185 1139
WS 186 1140
WS 186 1166
WS 186 f & g 1147
WS 186a 1137
WS 186a 1141
WS 186b 1142
WS 186c 1143
WS 186d 1144
WS 186d 1146
WS 186d 1162
WS 186h 1161
WS 186i 1157
WS 186l 1165
WS 186n 1153
WS 186o 1154
WS 186p 1155
WS 186q, Ruurlo 800 1156
WS 186r 1159
WS 186r 1215
WS 186t 1158
WS 187 1151
WS 189 1084
WS 191 1085
WS 192 1086
WS 194 1087
WS 195* 1083
WS 196 1088
WS 197, WS 198, WS 198* 1167
WS 199 1168
WS 200 1169
WS 201-204 1170
WS 205 1171
WS 206 1172
WS 207 1173
WS 208 1174
WS 208 1180
WS 210 1175
WS 210 1181
WS 211 1176
WS 213 1177
WS 215 1178
WS 215* 1179
WS 216 1184-1185
WS 216 1187
WS 217 1183
WS 218 1186
WS 219 1197
WS 220 1198
WS 221, 225 1196
WS 222 1189
WS 223 1199
WS 224 1200
WS 225 1190-1192
WS 225 1194-1195
WS 227 1193
WS 229 1043
WS 230, 231 1061
WS 232 1119
WS 233 1105
WS 234 1099
WS 235 1108
WS 236 1100
WS 237 1112
WS 238 1123
WS 239 1109
WS 241 1101
WS 242 1110
WS 243 1113
WS 244 1102
WS 245 1114
WS 246 1111
WS 247 1103
WS 248 1117
WS 248* 1118
WS 249 1124
WS 250 1089
WS 251 3394
WS 251 3395
WS 251 3396
WS 251 3397
WS 251 3398
WS 252, 253 3399
WS 254-264 1094
WS 259, 254-258 1090
WS 261, 257, 260 1091
WS 262 1092
WS 263 1093
WS 265 1095
WS 265 1096
WS 266 1202
WS 267 1203
WS 268 1204
WS 269 1205
WS 270 1206
WS 271 1211
WS 272 1209
WS 273 1210
WS 274 1164
WS 275 1212
WS 276 1213
WS 276* 1218
WS 277 1188
WS 279 1217
WS 74a 944
WS 74b 958
WS 74c 959
WS 74d 960
WS 74e 961
WS Sup 004 802
WS Sup 005 1076
WS Sup 006 968
WS Sup 007 1077
WS Sup 009 1071
WS Sup 011 990
WS Sup 012 1038
WS Sup 013 1078
WS Sup 014 1063
WS Sup 015 1081
WS Sup 016 991
WS Sup 017 1082
WS Sup 018 1080
WS Sup 019 1065
WS Sup 020 1079
WS Sup 021 1072
WS Sup 024 1066
WS Sup 025 1062
Beschrijving van de series en archiefbestanddelen
- ALGEMEEN
  - Tekeningen van het wapen van de familie, z.j.; 1; 6 stukken
  - Genealogieën van de families Van Wassenaer, Duvenvoorde, Arkel, Leerdam, Heukelum, Asperen, Hagestein, Acquoy, Leyenberg, Arentsberg, Noordeloos, Egmond, IJsselstein, Heusden, Brederode, Teilingen, Culemborg, Voorne, Haarlem, Oostervant, Polanen, Persijn, Raaphorst, Warmond, Woerden, Poelgeest, Naaldwijk, Wateringen, Veere, Borsele, Vianen, Blois, Abcoude, Gaasbeek, Montfoort, Kruiningen, Alkemade, Vliet, Schagen en Hoogwoud over 628-1558; aangevuld; met tekeningen van wapens, z.j., en uittreksels z.j., 1552-1571; 2; 3 delen en 1 omslag
    Zie ook: inv. 794.
- DE FAMILIE VAN WASSENAER, A
  - ALGEMEEN
    - "Geslachtslijsten van de koningen der Batavieren en Friezen, de burggraven van Leiden uit de geslachten van Kuyk en Wassenaer opgemaakt door Diderik Wouterszoon van Catwijk, pastoor te Wassenaar kort na 1572" met 45 geschilderde portretten. In het Latijn, z.j.; 3A; 1 deel
      Niet raadpleegbaar
      Het document is waarschijnlijk samengesteld ter ere van Willem graaf van der Marck, heer van Lumey, zoon van Margaretha, de jongste dochter van Jan II van Wassenaer. Hij was aanvoerder van de Watergeuzen die in 1572 Den Briel veroverden.
    - Kopie van een geslachtslijst opgesteld door de heer van Wassenaer-Doeveren, twee genealogiën van de oudste tak van het Huis Wassenaer en een genealogie van de hand van prof. Drakenburg, [1722] en z.j.; 3B; 1 deel en 3 katernen
    - Genealogie van de burggraven van Leiden beginnende bij Halewijn (van Wassenaer) anno 1152 en eindigende met Claude Lamoral in 1663; met kwartierstaten en afbeeldingen van wapens, z.j.; 4A; 1 katern (groot formaat, plano geborgen)
      Zie voor overige genealogica: inv. 1394 en Twickel, inv. 2158-2173 en voor het eigenlijke archief van deze oudste tak: Twickel, inv. 803-821.
    - Genealogische kaart met afbeeldingen van familiewapens, z.j.; 4B; 1 stuk (buitengewoon formaat)
  - Jan van Wassenaer (†1496), I
    Zoon van Hendrik van Wassenaer en Katharina van der Aa. Hij huwde in 1460 Katharina de Craon (†1477) en in tweede echt in 1482 Johanna van Halewijn (†1529).
    - Akten van toewijzing door graven van Holland van toezicht op de duinen van Katwijk aan hem; met afschrift, z.j., en begeleidend schrijven, 1777, 1460-1475; 5-5.2; 2 charters en 2 stukken
      - 1460 augustus 2, 5.1
      - 1475 augustus 31, 5.2
      - Overige stuk(ken) (niet apart geborgen), 5
  - Katharina van Wassenaer (†1538) en Joost van Kruiningen (†1543), II
    Dochter van Jan van Wassenaer (I) en Johanna van Halewijn. Zij was aanvankelijk non te Marienpoel maar huwde in 1514 Joost van Kruiningen. Zij overleed kinderloos.
    - Akte van scheiding en deling van de nalatenschap van Joost van Kruiningen, 1543; 6; 1 stuk
  - Zorg voor het archief
    - Staat van het archief Wassenaar van de prins de Ligne te Brussel, z.j.; afschrift,. z.j., met aantekeningen van Cornelis van Alkemade en Pieter van der Schelling betreffende Leiden en de burcht, z.j.; met uittreksel, 1960., z.j. en 1960; 7; 1 deel en 1 katern
      Een tweede exemplaar: GA. Leiden, HS. 15007.
    - Staat van het archief van de prins de Ligne op Beloeil, 1769; afschrift, z.j.; 8; 1 deel
    - Staat van het archief van de prins de Ligne op Beloeil door F. Leuridant; gedrukt., z.j.; 9; 1 pak
  - Verzamelde stukken
    - Akte van belening door Dirk, burggraaf van Leiden, van Willem Klaas Linnartszz. met 2 1/2 hont in Oegstgeest, 1325 december 23; 10; 1 charter
      Afkomstig uit het archief van de abdij Rijnsburg: Hüffer, reg. nr. 614; zie: "Ons Voorgeslacht", 1978 p. 112 nr. 61.
    - Akte van kwijtschelding door Dirk, burggraaf van Leiden, van alle dienst aan Jacob Klaasz., 1334; 11; 1 charter
      Blijkens dorsale notitie afkomstig uit het archief van de abdij Loosduinen.
    - Kwitanties van Dirk van Wassenaer, proost van Sint Jan te Utrecht en pastoor van Haarlem, voor Nikolaas van Adrichem wegens de koop van een huis in de Koningstraat te Haarlem, 1442-1448; 12-12.2; 3 charters
      Afkomstig uit het familiearchief Van Matenesse, aldaar inv. 747.
      - 1448 januari 25, 12.1
      - 1443 december 28, 12.2
      - Overige stuk(ken) (niet apart geborgen), 12
    - Akte van kwijtschelding door Jan van Wassenaer van 4 pond jaarlijks, gevestigd voor de kapel van Veur, aan Kerstant van Alkemade, 1465; 13; 1 charter
      Vermoedelijk afkomstig uit het archief van het huis Leeuwestein te Voorburg, thans onbekend.
    - Akte van bevestiging door Johan van Wassenaer van de huwelijksvoorwaarden van Jacob van Matenesse en Anna van Almonde, voorzover deze goederen betreffen, die Anna van Johan in leen houdt, met afschrift, 1890, en aantekeningen z.j., 1516; 14; 1 charter en 2 stukken
- DE FAMILIE VAN DUVENVOORDE ALIAS VAN WASSENAER, B
  - ALGEMEEN
    - Genealogie van de familie Van Wassenaer-Van Duvenvoorde over 200 vC -1659, opgesteld door Daniel François Hagens, 1659-1660; met bijlagen, 1083-1638, en aanvullingen tot 1812; met tekeningen van wapens, z.j., en akte van bevestiging door de wapenkoning te Brussel van de adeldom van de familie, 1660; met uittreksel, z.j., [1659-1660 en z.j.]; 15; 2 delen
      De akte van 1660 gedrukt: Te Water, IV, pp. 175-176. Zie voor het deel Duvenvoorde van de bijlagen: Bijlage A.
    - Genealogie van de familie over 1225-1834; met bijlagen, 1226-1834, en aanvullingen tot 1891; afschrift, van afschriften 1775-1790, 1853; 16; 1 deel
      Nr. 3 van een vijftal exemplaren, die Otto van Wassenaer (CLX) voor zijn zoons liet vervaardigen. Zie ook: inv. 1707.
    - Genealogieën van de familie over 1203-1860, z.j.; 17; 1 katern en 4 stukken (plano geborgen)
    - Genealogieën, z.j.; met verzamelde handtekeningen, uitgegane stukken, eigenhandig geschreven brieven, portretten en stukken van leden van de familie met de takken Obdam, Starrenburg en St. Pancras, 1400-1926; 18; 1 pak
    - Aantekeningen betreffende de genealogie van de familie, z.j.; 19; 1 pak
      Zie ook: inv. 1399 en 1562.
    - Staat van wapens van leden van de familie van 1528-1734 met hun kwartieren, z.j.; met genealogie van de familie en de diverse takken over 1083-1720, z.j.; met aanvullingen tot 1901; met concept., z.j. en 1901; 20; 1 deel en 1 katern
    - Stukken betreffende het zogenaamde uitsterven van de familie Van Wassenaer met Maria Cornelia van Wassenaer Obdam, 1844-1912 en z.j.; 21; 2 katernen en 8 stukken
    - Memorie van rouwborden van de familie in de kerk van Voorschoten, z.j.; 22; 1 stuk
  - Arent van Duvenvoorde (†1343) en Jolenta van Noordwijk, III
    Zoon van Floris van Duvenvoorde en N.N. van den Woude. Hij huwde ca. 1330 Jolenta van Noordwijk.
    - Testament van Jolenta van Noordwijk, 1343; ---
      Voorheen inventarisnummer 23. Niet aanwezig in het Nationaal Archief.
  - Arent van Duvenvoorde (†1382), IV
    Zoon van Arent van Duvenvoorde (III) en Jolenta van Noordwijk. Hij huwde Sofia Bogge (†1400).
    - Akten van schadeloosstelling voor hem wegens borgstelling, 1360-1363; ---
      Voorheen inventarisnummer 24. Niet aanwezig in het Nationaal Archief.
    - Testament, 1382; 25; 1 charter
      Gedrukt: Duivenvoorde, pp. 85-87, V.
    - Akte van uitspraak door Gerard van Heemstede c.s. betreffende zijn nalatenschap, 1382; ---
      Voorheen inventarisnummer 26. Niet aanwezig in het Nationaal Archief.
  - Arent van Duvenvoorde (†ca. 1425), V
    Zoon van Arent van Duvenvoorde (IV) en Sofia Bogge. Hij was medeplichtig aan de moord op Aleid van Poelgeest. Hij huwde Elburg van Kralingen.
    - Akte van vergeving door hertog Albert voor hem van zijn wandaad, 1394; 27; 1 charter
      Gedrukt: Te Water, IV, pp. 170-171 nr. 3.
    - Akte, houdende opname door Eilardus, prior-provinciaal van de predikheren in Saksen, van hem in de werken van de orde, 1402; 28; 1 charter
    - Akte van toezegging door Jan van Kralingen van schadeloosstelling van hem wegens borgstelling, 1404; ---
      Voorheen inventarisnummer 29. Niet aanwezig in het Nationaal Archief.
    - Akte van schuldbekentenis door Filips, heer van Wassenaar, van 100 Hollandse guldens, 90 Arnhemse guldens, 50 Franse schilden en 20 pond Hollands aan hem, 1423; 30; 1 charter
    - Testament van hem en Elburg van Kralingen; met codicil z.j., 1424; ---
      Voorheen inventarisnummer 31. Niet aanwezig in het Nationaal Archief.
  - Jan van Duvenvoorde (†1462), VI
    Zoon van Arent van Duvenvoorde (V) en Elburg van Kralingen. Hij was onder meer hoogheemraad van Schieland en huwde Maria van Vianen.
    - Akte van uitspraak in de vierschaar van Rijnland door hem en Pieter Florisz. betreffende de doodslag van Willem Dirksz. op Willem Paulusz., 1446; 32; 1 charter
    - Akte van uitspraak door hem c.s. betreffende de doodslag van Arnout Pietersz. op Gerard Filipsz., 1452; 33; 1 charter
  - Arent van Duvenvoorde (†1467), VII
    Zoon van Jan van Duvenvoorde (VI) en Maria van Vianen. Hij stierf ongehuwd.